臺灣彰化地方法院刑事判決
111年度易字第793號
公  訴  人  臺灣彰化地方檢察署檢察官  
被      告  紀和吉



上列被告因加重竊盜案件，經檢察官提起公訴（111年度偵字第5
508、5901、7440、8025、8346、9979、10246、11055號），本
院裁定改行簡式審判程序，判決如下：
    主    文
紀和吉犯如附表一所示之罪，均累犯，各處如附表一主文欄所示
之刑、保安處分及沒收。應執行有期徒刑貳年陸月，如易科罰金
，以新臺幣壹仟元折算壹日。
    犯罪事實及理由
一、犯罪事實
    紀和吉基於竊盜、加重竊盜之各別犯意，於附表一所示之時
    間，前往附表一所示之地點，以附表一所示之方式，竊取如
    附表一所示被害人所有之財物得手後離去。
二、認定犯罪事實所憑之證據及理由
（一）被告於本院審理時之自白。
（二）如附表一證據欄所示之證據。
三、論罪科刑
（一）核被告所為：
      1.就附表一編號1至3所為，均係犯刑法第321條第1項第2
        款之毀越門扇竊盜罪。
      2.就附表一編號4所為，係犯刑法第320條第1項之竊盜罪
        。
      3.就附表一編號5所為，係犯刑法第321條第1項第3款之攜
        帶兇器竊盜罪。
      4.就附表一編號6、9所為，均係犯刑法第321條第1項第2
        款之毀越窗戶竊盜罪。
      5.就附表一編號7所為，係犯刑法第321條第1項第2、3款
        之踰越牆垣攜帶兇器毀越門扇竊盜罪。
      6.就附表一編號8所為，係犯刑法第321條第1項第2、3款
        之攜帶兇器毀越門扇竊盜罪。
（二）被告就附表一所示各次犯行，犯意各別，行為有異，應予
      分論併罰。
（三）被告前於民國107年間，因竊盜案件，經本院以107年度簡
      字第1849號判決處有期徒刑4月（2次）、3月（2次）、拘
      役30日，應執行有期徒刑8月確定，有期徒刑部分於108年
      10月23日執行完畢等情，有刑案資料查註紀錄表在卷可憑
      ，其於徒刑執行完畢後，5年以內故意再犯本案有期徒刑
      以上之各罪，均為累犯。茲審酌被告前案與本案均係竊盜
      案件，如依刑法第47條第1項加重其最低本刑，亦不致有
      被告所受之刑罰超過其所應負擔罪責之情，爰俱依司法院
      釋字第775號解釋意旨、刑法第47條第1項之規定，加重其
      刑。
（四）被告於106年1月2日至彰濱秀傳紀念醫院精神科就診，經
      臨床診斷為偷竊癖與慢性憂鬱症，此後於109年仍在門診
      追蹤治療等情，有該醫院110年8月11日濱秀（醫）字第11
      0103號函存卷可參。足認被告於本案行為時，均因偷竊癖
      致被告依其辨識而行為之能力，有顯著降低之情形。則其
      適法行為之期待可能性本較一般常人為低，即難以完全苛
      責，爰均依刑法第19條第2項規定減輕其刑，並依法先加
      後減之。
（五）爰以行為人之責任為基礎，審酌被告不思以正當方式取得
      財物，而任意竊取他人之財物，未能尊重他人之財產權，
      行為殊不可取。惟念及被告犯後尚知認錯、坦承犯行，犯
      後態度尚可，兼衡其國中肄業，入監前在海邊捕魚，月收
      入約新臺幣2萬元，無負債，離婚，有2名子女之智識程度
      、家庭生活與經濟狀況及被害人所受損害等一切情狀，分
      別量處如附表一主文欄所示之刑。再斟酌各罪之態樣、侵
      害法益之異同、各次犯行之時間、空間之密接程度等情，
      定其應執行之刑，及就宣告刑及執行刑均依刑法第41條諭
      知易科罰金之折算標準。
（六）被告因偷竊癖與慢性憂鬱症，於106年間就醫至今，致其
      於本案行為時，均因其精神障礙致依其辨識而行為之能力
      ，顯著減低等情，業經本院認定如前。又被告本案竊盜犯
      行高達9次，先前亦已因竊盜犯行經法院論罪科刑，有事
      實足認有再犯之虞，當有定相當期間，令入相當處所施以
      適當監護，以矯正其偏差竊盜行為之必要，另衡量本案宣
      告刑及執行刑之刑期長短，爰依刑法第87條第2項前段、
      第3項前段規定，分別宣告如附表一主文欄所示之監護處
      分。另依保安處分執行法第4條之1第1項第2款規定，因同
      一原因宣告多數監護，期間相同者，執行其一。又保安處
      分並非刑罰，故刑法之數罪併罰之觀念，於保安處分並非
      當然有其適用，且刑法第51條對於宣告多數保安處分之執
      行並無規定，故遇有數罪併罰經宣告多數保安處分之情形
      ，自應依保安處分執行法第4條之1第1項各款規定情形執
      行之，而無比照刑法第51條規定，另行定應執行之保安處
      分之必要。至於被告於施以監護期間，若經醫療院所評估
      精神病症已有改善，無繼續執行之必要，得由檢察官依刑
      事訴訟法第481條第1項、刑法第87條第3項但書聲請法院
      免除繼續執行監護處分，併此敘明。
四、沒收
（一）被告就附表一所示犯行，各竊得如附表一竊得財物欄所示
      之物，均為被告各該犯行之犯罪所得，而除附表一編號7
      部分財物已返還被害人賴秀丹之財物外（詳下述），其餘
      部分均未歸還或賠償各被害人，爰均依刑法第38條之1第1
      項、第3項規定予以沒收，於全部或一部不能沒收或不宜
      執行沒收時，追徵其價額
（二）按犯罪所得已實際合法發還被害人者，不予宣告沒收或追
      徵，刑法第38條之1第5項定有明文。經查，扣案之蘋果廠
      牌iPad平板電腦1台、LG廠牌行動電話1支、大衛杜夫牌香
      菸11包、溫斯頓牌香菸11包、梅夫盧斯牌香菸8包、峰牌
      香菸6包、威仕牌香菸5包、皇家寶馬牌香菸4包雖為被告
      如附表一編號7所示犯行行竊所得，然已經被害人賴秀丹
      領回，此有贓物認領保管單附卷可佐（見G卷第35頁），
      故依上開規定，自無庸宣告沒收。
（三）其餘扣案物核與本案並無關聯，爰均不予宣告沒收。
五、依刑事訴訟法第273條之1第1項、第299條第1項前段、第310
     條之2、第454條第1項，判決如主文。
六、如不服本判決，得自收受送達之日起20日內，向本院提起上
    訴。
本案經檢察官林芬芳提起公訴，檢察官林子翔到庭執行職務。
中　　華　　民　　國　　111 　年　　9 　　月　　13　　日
                  刑事第七庭  法  官  徐啓惟
以上正本證明與原本無異。
如不服本判決應於收受判決後20日內向本院提出上訴書狀，並應
敘述具體理由。其未敘述上訴理由者，應於上訴期間屆滿後20日
內向本院補提理由書(均須按他造當事人之人數附繕本)「切勿逕
送上級法院」。
告訴人或被害人如對本判決不服者，應具備理由請求檢察官上訴
，其上訴期間之計算係以檢察官收受判決正本之日期為準。
中　　華　　民　　國　　111 　年　　9 　　月　　13　　日
                              書記官  林佑儒
附錄論罪科刑條文：
中華民國刑法第320條
意圖為自己或第三人不法之所有，而竊取他人之動產者，為竊盜
罪，處5年以下有期徒刑、拘役或50萬元以下罰金。
意圖為自己或第三人不法之利益，而竊佔他人之不動產者，依前
項之規定處斷。
前二項之未遂犯罰之。

中華民國刑法第321條
犯前條第1項、第2項之罪而有下列情形之一者，處6月以上5年以
下有期徒刑，得併科50萬元以下罰金：
一、侵入住宅或有人居住之建築物、船艦或隱匿其內而犯之。
二、毀越門窗、牆垣或其他安全設備而犯之。
三、攜帶兇器而犯之。
四、結夥三人以上而犯之。
五、乘火災、水災或其他災害之際而犯之。
六、在車站、港埠、航空站或其他供水、陸、空公眾運輸之舟、
    車、航空機內而犯之。
前項之未遂犯罰之。

附表一：（以下金額均為新臺幣）
編號 被害人 時間 竊取方式 竊得財物 證據 主文   地點     1 王啟麟 民國111年1月21日14時59分許 被告騎乘車牌號碼000-000號普通重型機車（下稱本案機車）行經左列地點，見王啟麟未居住而使用之魚塭倉庫無人看管之際，以腳強踹方式，破壞門栓之喇叭鎖，開啟該倉庫門扇入內，徒手竊取王啟麟所有之右列財物得手。 維修工具1組 ①被告於警詢之供述及偵查中之自白（見A卷第9至11、187至189、212頁）。 ②證人即告訴人王啟麟於警詢之證述（見A卷第13至15頁）。 ③證人即回收場負責人劉振順於警詢之證述（見A卷第21至23頁）。 ④路口及現場附近監視器畫面擷圖（見A卷第25至29頁）。 ⑤順益回收場蒐證照片、回收物品登記本、機車照片（見A卷第31至33頁）。 ⑥現場蒐證照片（見A卷第35至37頁）。 ⑦車輛詳細資料報表（見A卷第39頁）。 紀和吉犯毀越門扇竊盜罪，累犯，處有期徒刑肆月，如易科罰金，以新臺幣壹仟元折算壹日。並應於刑之執行完畢或赦免後，令入相當處所，施以監護壹年。 未扣案如左列「竊得財物」欄所示之物，均沒收，於全部或一部不能沒收或不宜執行沒收時，追徵其價額。     50公尺電線2捆     彰化縣○○鄉○○段0000地號土地之魚塭倉庫     2 黃竹順 111年1月21日15時18分許 被告步行至左列地點，見黃竹順未居住而使用之農舍倉庫無人看管之際，以腳強踹方式，破壞門扇入內，徒手竊取黃竹順所有之右列財物得手。 50公尺電線2捆  ①被告於警詢之供述及偵查中之自白（見A卷第10至11、189、212頁）。 ②證人即告訴人黃竹順於警詢之證述（見A卷第17至19頁）。 ③證人即回收場負責人劉振順於警詢之證述（見A卷第21至23頁）。 ④順益回收場蒐證照片、回收物品登記本照片（見A卷第31至33頁）。 紀和吉犯毀越門扇竊盜罪，累犯，處有期徒刑肆月，如易科罰金，以新臺幣壹仟元折算壹日。並應於刑之執行完畢或赦免後，令入相當處所，施以監護壹年。 未扣案如左列「竊得財物」欄所示之物，均沒收，於全部或一部不能沒收或不宜執行沒收時，追徵其價額。   彰化縣○○鄉○○段0000地號土地之農舍倉庫     3 施健翔 111年3月3日1時40分許 被告騎乘本案機車至左列地點，撿拾地面石頭，敲打破壞後鐵門之門鎖，開啟該門扇入內，徒手竊取施健翔所有之右列財物得手。 現金3,000元 ①被告於警詢之供述及偵查中之自白（見B卷第11頁、A卷第189至191、211至212頁）。 ②證人即告訴人施健翔於警詢之證述（見B卷第13至14頁）。 ③現場蒐證照片（見B卷第15至19頁）。 ④路口監視器畫面擷圖、車輛詳細資料報表（見B卷第21至27頁）。 紀和吉犯毀越門扇竊盜罪，累犯，處有期徒刑陸月，如易科罰金，以新臺幣壹仟元折算壹日。並應於刑之執行完畢或赦免後，令入相當處所，施以監護壹年。 未扣案如左列「竊得財物」欄所示之物，均沒收，於全部或一部不能沒收或不宜執行沒收時，追徵其價額。   彰化縣福興鄉144縣道與福興路路口旁檳榔攤  香菸15包       檳榔15盒及1包       飲料80罐       打火機1盒       高粱酒1罐       遙控器2支   4 林暐哲 111年3月10日15時許 被告騎乘本案機車至左列地點，見林暐哲未居住所使用之鐵皮屋未上鎖，遂開啟鐵門入內，徒手竊取林暐哲所有之右列財物得手。 公仔2個 ①被告於偵查中之自白（見A卷第195、211頁）。 ②證人即告訴人林暐哲於警詢之證述（見E卷第11至14頁）。 ③證人李宗諺於警詢之證述（見E卷第17至18頁）。 ④指認犯罪嫌疑人紀錄表、案發地點指認圖（見E卷第21至25頁）。 ⑤現場蒐證照片、路口監視器畫面擷圖、車輛詳細資料報表（見E卷第27至37頁）。 紀和吉犯竊盜罪，累犯，處有期徒刑肆月，如易科罰金，以新臺幣壹仟元折算壹日。並應於刑之執行完畢或赦免後，令入相當處所，施以監護壹年。 未扣案如左列「竊得財物」欄所示之物，均沒收，於全部或一部不能沒收或不宜執行沒收時，追徵其價額。     電線約40公斤     彰化縣伸港鄉濱二路與台61線附近之鐵皮屋     5 柯進發 ︵ 起訴書誤載為柯金發 ， 應予更正 ︶ 111年3月17日9時38分許 被告騎乘本案機車至左列地點，持客觀上具有殺傷力足供兇器使用之老虎鉗剪斷電線後竊取之，嗣遭柯進發發覺，旋將右列財物放置本案機車腳踏墊上並騎乘機車離開現場，且將老虎鉗丟棄。   整綑電線1袋 ①被告於警詢之供述及偵查中之自白（見C卷第10至12頁、A卷第191至193、211頁）。 ②證人即告訴人柯進發於警詢及偵查中之證述（見C卷第15至18、127至128頁）。 ③指認犯罪嫌疑人紀錄表（見C卷第39至43頁）。 ④彰化縣警察局芳苑分局扣押筆錄、扣押物品目錄表、遺留現場之郵政匯款申請書1張、扣押鑰匙照片（見C卷第45至49、55、119頁）。 ⑤車輛詳細資料報表、路口監視器影像擷圖（見C卷第51、57至59頁）。 ⑥現場及機車之蒐證照片（見C卷第61至65頁）。 紀和吉犯攜帶兇器竊盜罪，累犯，處有期徒刑參月，如易科罰金，以新臺幣壹仟元折算壹日。並應於刑之執行完畢或赦免後，令入相當處所，施以監護壹年。 未扣案如左列「竊得財物」欄所示之物，均沒收，於全部或一部不能沒收或不宜執行沒收時，追徵其價額。   彰化縣○○鄉○○○000地號柯進發所有之魚塭     6 林秀娥 111年3月24日3時許 被告騎乘本案機車至左列地點，徒手破壞檳榔攤欄杆，再將玻璃窗砸破，踰越窗戶入內竊取林秀娥所有之右列財物得手。 香菸55包 ①被告於警詢之供述及偵查中之自白（見D卷第10頁、A卷第193、211頁）。 ②證人即告訴人林秀娥於警詢之證述（見D卷第13至14頁）。　 ③現場蒐證照片（見D卷第15至23頁）。 ④路口及現場附近監視器畫面擷圖、嫌疑人犯案路線圖、車輛詳細資料報表（見D卷第25至39、41、43頁）。 ⑤內政部警政署刑事警察局鑑定書（見D卷第45至46頁）。 ⑥彰化縣警察局鹿港分局刑案現場勘察報告暨照片、勘察採證同意書、彰化縣警察局現場證物清單、刑事案件證物採驗紀錄表（見D卷第48至59頁）。 紀和吉犯毀越窗戶竊盜罪，累犯，處有期徒刑伍月，如易科罰金，以新臺幣壹仟元折算壹日。並應於刑之執行完畢或赦免後，令入相當處所，施以監護壹年。 未扣案如左列「竊得財物」欄所示之物，均沒收，於全部或一部不能沒收或不宜執行沒收時，追徵其價額。     零錢1,400元     彰化縣○○鄉○○段0000地號林秀娥經營之甄祐檳榔攤         檳榔       監視器1組       電視遙控器1支   7 賴秀丹 111年5月22日13時許 被告騎乘本案機車至左列地點，見左列檳榔攤內無人看守，認有機可趁，遂翻越鐵網所架設之圍牆，侵入檳榔攤後方，自檳榔攤後方冷氣機上，撿拾客觀上具有殺傷力足供兇器使用之螺絲起子後，以該螺絲起子破壞檳榔攤後方鐵門，開啟鐵門入內，竊取賴秀丹所有之右列財物得手。 蘋果廠牌行動電話2支 ①被告於警詢及偵查中之自白（見G卷第13至15頁、A卷第197、210至211頁）。 ②證人即告訴人賴秀丹於警詢之證述（見G卷第17至23頁）。 ③彰化縣警察局溪湖分局搜索扣押筆錄、扣押物品目錄表、贓物認領保管單（見G卷第27至35頁）。 ④搜索現場照片、扣案物照片（見G卷第43至45、51頁）。 ⑤現場蒐證照片、監視器影像擷圖、車輛詳細資料報表（見G卷第37至42、46至50、79頁）。 紀和吉犯踰越牆垣攜帶兇器毀越門扇竊盜罪，累犯，處有期徒刑陸月，如易科罰金，以新臺幣壹仟元折算壹日。並應於刑之執行完畢或赦免後，令入相當處所，施以監護壹年。 未扣案之犯罪所得蘋果廠牌行動電話貳支、監視器主機壹台、現金壹萬元、飲料貳拾肆瓶、檳榔陸包，均沒收，於全部或一部不能沒收或不宜執行沒收時，追徵其價額。   彰化縣○○鄉○○路0段00○00號後方賴秀丹經營之檳榔攤  監視器主機1台       現金1萬元       飲料24瓶       檳榔6包       蘋果廠牌iPad平板電腦1台       LG廠牌行動電話1支       大衛杜夫牌香菸11包       溫斯頓牌香菸11包       梅夫盧斯牌香菸8包       峰牌香菸6包       威仕牌香菸5包       皇家寶馬牌香菸4包   8 林鈺瑀 111年6月6日2時14分許 被告騎乘未懸掛車牌之本案機車至左列地點，持客觀上具有殺傷力足供兇器使用之螺絲起子破壞門鎖入內，竊取林鈺瑀所有之右列財物得手。 飲料3箱 ①被告於警詢及偵查中之自白（見F卷第8至9頁、A卷第195至197、210頁）。 ②證人即被害人林鈺瑀於警詢之證述（見F卷第11至13頁）。 ③監視器影像擷圖、與被告於另案蒐證之穿著比對、騎乘機車型態比對資料（見F卷第15至19頁）。 ④監視器調閱路線圖、逃逸路線圖暨監視器影像擷圖、車輛詳細資料報表（見F卷第21至27、29頁）。 紀和吉犯攜帶兇器毀越門扇竊盜罪，累犯，處有期徒刑肆月，如易科罰金，以新臺幣壹仟元折算壹日。並應於刑之執行完畢或赦免後，令入相當處所，施以監護壹年。 未扣案如左列「竊得財物」欄所示之物，均沒收，於全部或一部不能沒收或不宜執行沒收時，追徵其價額。     檳榔10盒     彰化縣○○鄉○○路○○段000號林鈺瑀經營之「嘉里檳榔攤」     9 林呈文 111年6月6日2時50分許 被告騎乘未懸掛車牌之本案機車至左列地點，發覺無人看守，認有機可趁，遂徒手掰開檳榔攤鋁製防盜窗，將玻璃窗砸破，踰越窗戶入內竊取林呈文所有之右列財物得手。 如附表二所示 ①被告於警詢及偵查中之自白（見H卷第11至12頁、A卷第210頁）。 ②證人即告訴人林呈文於警詢之證述（見H卷第15至17頁）。 ③路口監視影像擷圖（含車輛比對資料）、行車紀錄器影像擷圖（見H卷第19、27至29頁）。 ④現場蒐證照片（見H卷第21至25頁）。 紀和吉犯毀越窗戶竊盜罪，累犯，處有期徒刑伍月，如易科罰金，以新臺幣壹仟元折算壹日。並應於刑之執行完畢或赦免後，令入相當處所，施以監護壹年。 未扣案如附表二所示所示之物，均沒收，於全部或一部不能沒收或不宜執行沒收時，追徵其價額。   彰化縣芳苑鄉王功村台17線與功湖路交岔路口林呈文經營之「王功檳榔攤」     

附表二：
編號 告訴人林呈文被竊財物之名稱及數量 1 　七星牌香菸4條 2 　峰牌香菸1條 3 　LD牌香菸(小)2條 4 　LD牌香菸(大)2條 5 　Winston牌香菸3條 6 　Marlboro牌香菸1條 7 　Daridoff牌香菸(黑)1條 8 　Daridoff牌香菸(白)3條 9 　白長壽牌(軟)1條 10 　藍長壽牌10號香菸4包 11 　藍長壽牌6號香菸4包 12 　藍長壽牌3號香菸10包 13 　黃長壽牌香菸4包 14 　金牌啤酒3箱 15 　海尼根啤酒3箱 16 　康貝特6罐 17 　小瓶沙拉油12瓶 18 　大瓶沙拉油1瓶 19 　Daridoff牌香菸(細)1條（起訴書漏載，應予補充） 

◎附件（卷宗代號對照表）
案              號 代  號 　臺灣彰化地方檢察署111年度偵字第5508號 A卷 　臺灣彰化地方檢察署111年度偵字第5901號 B卷 　臺灣彰化地方檢察署111年度偵字第7440號 C卷 　臺灣彰化地方檢察署111年度偵字第8025號 D卷 　臺灣彰化地方檢察署111年度偵字第8346號 E卷 　臺灣彰化地方檢察署111年度偵字第9979號 F卷 　臺灣彰化地方檢察署111年度偵字第10246號 G卷 　臺灣彰化地方檢察署111年度偵字第11055號 H卷